

Rozan Naufal Latukau



+62 813 4344 5976



iyanlatu@gmail.com



Yogyakarta, Indonesia



https://rozanlatukau.github.io/ rozanlatukau.github. io/

Keahlian

UI/UX Design

Corel Draw

HTML

CSS

Dart

JavaScript

Boostrap

Keterampilan



Manajemen



Kreatifitas



Kerjasama

Profil

Nama Saya Rozan Naufal Latukau, saya biasa dipanggil Rozan. Usia saya saat ini 20 Tahun, saya sangat menyukai bidang teknologi tekhusus IT dan Design. Saya aktif di beberapa organisasi internal(didalam kampus) maupun eksternal(diluar kampus), serta saat ini saya juga sedang menjadi asisten dosen di perkuliahan.

Pendidikan

2017 - 2020 Ilmu Pengetahuan Alam

Man 2 Maluku Tengah

2021 - Saat ini SIstem Informasi

Universitas Teknologi Digital Indonesia

Pengalaman

2019 - 2020 Garda Sispala Al-Aqsa Man 2

Maluku Tengah

Anggota

Menjadi bagian divisi keanggotaan di Garda Sispala AL-Aqsa Man 2 Maluku Tengah dengan tugasnya mencari anggota untuk meneruskan roda

keorganisasian

2019 - 2020 Freelancer

Editing, Mengetik

- Edit video dan foto
- Mengetik dan merapikan dokumen